【裁判字號】    99,易,392
【裁判日期】    990819
【裁判案由】    賭博
【裁判全文】
臺灣屏東地方法院刑事判決               99年度易字第392號
公  訴  人  臺灣屏東地方法院檢察署檢察官
被      告  丙○
上列被告因賭博案件，經檢察官提起公訴（98年度偵字第5759號
），本院判決如下：
    主  文
丙○共同犯賭博罪，處罰金新臺幣壹萬元，如易服勞役，以新臺
幣壹仟元折算壹日，扣案如附表所示之物均沒收。
    事  實
一、緣乙○○○（已審結）係址設屏東縣長治鄉○○路112 號「
    界揚超商（附設軒琦電子遊戲場）」之負責人，雇用莊月桂
    （經檢察官為職權不起訴處分確定）、甲○○（已審結）及
    丙○為店員、自民國98年6 月16日起，丙○與乙○○○、莊
    月桂、甲○○等四人共同基於賭博之犯意聯絡，由乙○○○
    在上址擺設賭博性電子遊戲機台「賽馬」5 台、「賽狗雙人
    座」1 組、「超悟空」、「動物奇觀」、「星鑽迷13」各3
    台、「小瑪莉」5 台、「滿貫大亨」5 台，並以新台幣（以
    下同）10元兌換代幣1 枚，供不特定人把玩賭博，莊月桂、
    甲○○及丙○則負責為客人兌換代幣及洗分（即將賭客贏得
    之分數兌換成金錢），其賭博方式係由賭客依射倖性之遊戲
    規則把玩押注，賭客若未押中即不得分，投入金錢歸乙○○
    ○所有，若押中則贏得分數，賭客可依機具上之分數以1 ：
    1 之比率（超悟空為1 ：2.5 ），向莊月桂、甲○○或丙○
    兌換現金。嗣於98年6 月25日下午5 時30分許，賭客陳成旺
    （經檢察官為職權不起訴處分確定）在該處把玩賭博性電玩
    「賽馬」贏得積分900 分，在兌換籌碼處向莊月桂兌換現金
    900 元，正欲離去時，為警在上址當場查獲，並扣得如附表
    所示之賭博性電子遊戲機台器具22台（含IC板22面）、代幣
    225 枚、帳冊3 本及賭資900 元。
二、案經屏東縣政府警察局屏東分局報告臺灣屏東地方法院檢察
    署檢察官偵查起訴。
    理  由
一、被告丙○經合法傳喚，無正當理由未到庭，惟據其於警詢及
    檢察官偵訊中雖坦承受同案被告乙○○○雇用，自98年6 月
    20日至同年月30日在上開軒琦電子遊戲場擔任店員，其工作
    內容與中班店員莊月桂相同，客人不玩可以洗分，可換積分
    卡，積分卡可換店內東西，100 元換100 元的東西，不可以
    換錢，如果客人堅持換錢，會請他找老闆等語，惟矢口否認
    有何賭博犯行。惟查，上開犯罪事實，證人即共犯莊月桂、
    證人即陳成旺於警詢、偵訊時之證述明確，並據同案被告乙
    ○○○、甲○○於本院審理中供述之情節相符，另有搜索扣
    押筆錄、扣押物品目錄表、屏東縣政府警察局屏東分局一組
    臨檢紀錄表、偵查報告各1 份、照片6 張附卷可證，並有附
    表所示之物扣案可資佐證，堪認乙○○○經營之軒琦電子遊
    戲場，確以事實欄所示之方式與不特定賭客賭博，本件事證
    已臻明確，被告丙○之犯行堪以認定，應依法論科。
二、核被告丙○所為，係犯刑法第266條第1項前段之賭博罪。又
    因刑法第266條第1項前段之在公眾得出入之場所賭博罪之構
    成要件，未如同法第268條規定以意圖營利為構成要件，本
    質上尚難認具有反覆、延續實行之行為特徵，是被告丙○於
    密接時間，以軒琦電子遊戲場為犯罪地點，反覆與陳旺成等
    賭客對賭之行為，係基於同一賭博犯意，對同一法益侵害之
    數舉動接續施行，應為接續犯，僅論以一普通賭博罪（最高
    法院86年台上字第3295號判例意旨參照）。被告丙○與同案
    被告乙○○○、甲○○、莊月桂間就上開犯行，有犯意聯絡
    及行為分擔，均為共同正犯。本院審酌被告丙○任職上開電
    子遊戲場，與負責人乙○○○、店員甲○○等人利用經營電
    子遊戲場業之機會，藉此賭博，有害於社會善良風俗，所為
    殊不可取，其等所擺設之電子遊戲機數量達22台，規模甚大
    ，營業期間10日，犯罪所生危害不輕等一切情狀，量處如主
    文所示之刑，並諭知易服勞役之折算標準，以資懲戒。扣案
    如附表編號1.至8.所示之物，係當場賭博之器具，扣案如附
    表編號9.、10.所示代幣、現金，分別係在上開電子遊戲機
    台內及店內兌換代幣之櫃臺中扣案，屬在賭檯、兌換籌碼處
    之財物，業據證人莊月桂、陳成旺於警詢中陳明在卷，並有
    偵查報告在卷可按，均應依刑法第266條第2項之規定，不問
    屬於犯人與否，均宣告沒收；如附表編號11.所示之物，係
    同案被告乙○○○所有，與被告丙○、同案被告甲○○共同
    供犯本件犯罪所用之物，依刑法第38條第1項第2款規定宣告
    沒收。
三、本件被告丙○經合法傳喚無正當理由不到庭者，本院認本件
    應科罰金之案件，爰不得被告丙○之陳述，逕行判決。
據上論斷，應依刑事訴訟法第299條第1項前段、第306條，刑法
第28條、第266條第1項、第2項、第42條第3項前段、第38條第1
項第2款，刑法施行法第1條之1，判決如主文。
本案經檢察官劉昀到庭執行職務。
中    華    民    國    99    年    8     月    19    日
                  刑事第一庭    法  官  涂裕洪
以上正本證明與原本無異。
如不服本判決應於收受判決後10日內向本院提出上訴書狀，並應
敘述具體理由；其未敘述上訴理由者，應於上訴期間屆滿後20日
內向本院補提理由書（均須按他造當事人之人數附繕本）「切勿
逕送上級法院」。
中    華    民    國    99    年    8     月    19    日
                                書記官  卓春成
附錄本判決論罪科刑法條全文
刑法第266 條：
在公共場所或公眾得出入之場所賭博財物者，處1,000 元以下罰
金。但以供人暫時娛樂之物為賭者，不在此限。
當場賭博之器具與在賭檯或兌換籌碼處之財物，不問屬於犯人與
否，沒收之。
附表：
1.「賽馬」電子遊戲機具5台。
2.「賽狗雙人座」電子遊戲機具1組。
3.「超悟空」電子遊戲機具3台。
4.「動物奇觀」電子遊戲機具3台。
5.「星鑽迷13」電子遊戲機具3台。
6.「小瑪莉」電子遊戲機具5台。
7.「滿貫大亨」電子遊戲機具5台。
8.IC板22塊。
9.代幣225枚
10.現金新臺幣900元。
11.帳冊3本。

司法院資訊處製作；財團法人民間司法改革基金會備份。
